【裁判字號】    90,易,659
【裁判日期】    900629
【裁判案由】    違反能源管理法
【裁判全文】
臺灣屏東地方法院刑事判決                            九十年度易字第六五九號
    公  訴  人  臺灣屏東地方法院檢察署檢察官
    被      告  甲○○
右列被告因違反能源管理法案件，經檢察官聲請簡易判決處刑（九十年度偵字第○一
一五號）暨移送併辦（九十年度偵字第一七三○號），本院認不宜以簡易判決處刑，
改依通常程序審理，判決如左：
     主  文
甲○○未經許可而經營中央主管機關指定之能源產品之銷售業務，處有期徒刑參月，
如易科罰金，以參佰元折算壹日。扣案之柴油壹萬伍仟公升沒收。
     事  實
一、甲○○未經許可，於民國八十九年十一月間某日，在屏東縣東港鎮漁港內，以每
    公升新台幣（下同）八元之價格，向不詳姓名年籍之人購入經中央主管機關經濟
    部指定之能源產品柴油後，在其位於屏東縣長治鄉○○村○○路十二號住處附近
    ，先後以每公升十元之價格販售予不特定之人。嗣於同年十二月二十一日下午六
    時許，甲○○在屏東縣東港鎮漁港內向某不詳姓名年籍綽號「阿狗」之成年男子
    購入柴油一萬五千公升，且將之抽取注入車號ＪＢ--二八一號營業大貨車所載之
    油桶載運返家時，在屏東縣東港鎮○○路以栗國小旁為警當場查獲，並扣得柴油
    一萬五千公升。（扣押物品責由甲○○立據保管）
二、案經屏東縣警察局東港分局報告臺灣屏東地方法院檢察署檢察官偵查起訴。
     理  由
一、訊據被告甲○○坦認有於八十九年十二月二十一日下午六時許向綽號「阿狗」之
    成年男子購買柴油一萬五千公升，嗣為警查獲之事實不諱，然矢口否認有何未經
    許可銷售柴油之犯行，辯稱：所買之柴油是要自用，並非銷售，之前未曾買來銷
    售過，警、偵訊坦承是配合警察及檢察官之要求云云。經查，被告確於八十九年
    十一月間銷售柴油予不特定人使用之事實，業據其於警、偵訊時坦承明確，被告
    於八十九年十二月二十一日及九十年三月十日迭因同一案件為警查獲移送檢察官
    偵訊，前後計製作四份筆錄均坦認犯行，考以被告年近四十歲，社會歷練豐富且
    本案事涉刑責，衡無迎合警察及檢察官之要求而坦認犯行之可能，堪認其於警、
    偵訊時所供為真。而被告既自承僅使用汽車一部之事實，洵認其所需使用柴油數
    量不多，然竟於八十九年十二月二十一日再行購入柴油一萬五千公升之大量，可
    認本次所購柴油顯非自用，洵為欲供銷售之物，是其上開所辯，均不足採。次查
    本件扣案之柴油經取樣送交中國石油股份有限公司煉製研究所化驗結果，符合能
    源管理法第二條第一款所稱「石油及其產品」與經濟部經﹙八八﹚能字第八八四
    六二二一九號公告能源產品認定基準之「柴油」規範相符，有經濟部取締違法經
    營油品會報執行小組高雄執行分組函暨檢附之檢驗報告一份附卷可稽。再查，「
    銷售」與「販賣」，在法律上尚難為相同之解釋，「銷售」除販入外，尚須具備
    有「售出」之行為，犯罪始能成立。換言之，所謂「銷售」行為之完成，以交付
    物品與相對人為要，亦即須現實移轉物品之占有始屬相當。（最高法院七十九年
    度第二次刑事庭會議決議﹙一﹚可資參照）違反能源管理法第二十條之一之非法
    經營能源產品銷售業務罪，以既遂為要，是被告前揭八十九年十二月二十一日之
    該次行為，於柴油運送途中即為警查獲，顯尚未交付而屬未遂，是與該罪之構成
    要件有間，自不為罪，附此敘明。
二、按石油或石油產品之輸入、輸出、生產、銷售業務，非經中央主管機關許可不得
    經營，能源管理法第六條第二項、三項及經濟部依上開法律規定發布之石油及石
    油產品輸入輸出生產銷售業務經營許可管理辦法第二條規定甚明。是核被告所為
    ，係犯能源管理法第二十條之一之非法經營能源產品銷售業務罪，公訴人移送併
    辦部分，與經起訴部分為同一犯罪事實，本院自得併予審理。審酌被告犯罪動機
    、目的、手段、銷售柴油之數量及犯後態度等一切情狀，認量處如主文所示之刑
    ，並為易科罰金之折算標準之諭知，已足懲其犯行，公訴人求處併科罰金之刑，
    尚嫌過重。又被告行為後，刑法第四十一條易科罰金之規定經經修正公佈，為法
    律已經變更，應依同法第二條第一項前段規定，適用新修正之同法第四十一條第
    一項為易科罰金之依據，附此敘明。至被告前揭所犯非法經營銷售能源產品業務
    罪，因非逐次論斷各該銷售行為，本件扣案之柴油一萬二千公升仍屬違反能源管
    理法第二十條之一之規定銷售之產品，應依同條規定沒收。
據上論斷，應依刑事訴訟法第二百九十九條第一項前段，能源管理法第二十條之一，
刑法第十一條、第二條第一項前段、第四十一條第一項，罰金罰鍰提高標準條例第二
條，判決如主文。
本案經檢察官林津鋒到庭執行職務。
中      華      民      國      九十      年      六    月    二十九    日
                                      臺灣屏東地方法院刑事第二庭
                                          法  官  林昌義
右正本證明與原本無異。
對於本判決如有不服應於收受送達後十日內向本院提出上訴書狀上訴於台灣高等法院
高雄分院並按他造當事人之人數附具繕本。
                                          書記官  薛慧茹
中      華      民      國      九十      年     六    月    二十九    日
附錄本案論罪科刑法條全文能源管理法第二十條之一：
未經許可而經營中央主管機關指定之能源產品之輸入、輸出、生產、銷售業務者，處
一年以下有期徒刑、拘役或科或併科新台幣三十萬元以下罰金，並得沒收其輸入、輸
出、生產、銷售之產品。


司法院資訊處製作；財團法人民間司法改革基金會備份。
